【裁判字號】    91,易,3054
【裁判日期】    920829
【裁判案由】    竊盜
【裁判全文】
臺灣板橋地方法院刑事判決                        九十一年度易字第三五四號
    公  訴  人  臺灣板橋地方法院檢察署檢察官
    被      告  甲○○
右列被告因竊盜案件，經檢察官提起公訴（九十一年度偵字第三Ｏ五四號），本院判
決如左：
    主  文
甲○○無罪。
    理  由
一、公訴意旨略以：被告甲○○與乙○○共同賃居於臺北縣板橋市○○路○段七十六
    巷一弄三號，其明知二樓二室乃乙○○賃屋之處，竟基於為他人所有之不法意圖
    ，於民國九十一年四月八日凌晨四時許，持其於不詳時間在前揭地址所拾得之乙○○房間鑰匙，對丙○○（業已另案起訴，現上訴於臺灣高等法院）告稱欲送禮
    物予丙○○兒子為由，將鑰匙交與丙○○，教唆丙○○開啟乙○○之房門，侵入
    前揭住處，竊取乙○○所有之相機五台、娃娃造型之手機座四個、家用電話一個
    等財物，因認被告甲○○涉犯刑法第二十九條、三百二十一條第一項第一款之教
    唆加重竊盜罪嫌。
二、按犯罪事實應依證據認定之，無證據不得推定其犯罪事實，刑事訴訟法第一百五
    十四條定有明文。次按，被告之自白，不得作為有罪判決之唯一證據，仍應調查
    其他必要之證據，以察其是否與事實相符。公訴人認被告甲○○涉犯上開罪嫌，
    係以被告甲○○之自白、證人丙○○之證言及本院九十一年度易字第一三八三號
    判決扣案之物為其論據。經查：
（一）雖被告甲○○於本院審理中對於公訴人指述之犯罪事實坦承不諱，惟被告甲○○於本院訊問時供稱：「當天晚上我跟丙○○、胡進德一起在四川路我租屋處
      喝酒、聊天。我交給丙○○一把撿到的鑰匙」等語（參見本院九十二年四月廿
      五日訊問筆錄）；其於本院九十一年度易字第一三八三號案件訊問時具結證稱
      ：「我要他（丙○○）到二樓拿，我有拿一把鑰匙給他」等語（參見該案卷第
      九十八頁）。然證人丙○○於本院上開案件訊問時以被告身分供稱：「是甲○○拿一串鑰匙給我，其中有一支可以開樓上二樓房間」等語（參見該案卷第一
      Ｏ三頁），是被告甲○○與證人丙○○對於究竟係交付鑰匙一支或一串，顯然
      供述矛盾不一，是被告甲○○之自白是否與事實相符，即有疑問。
（二）其次，被告甲○○於本院上開案件訊問時以證人身分具結證稱：「（問：那把
      鑰匙何來？）是我在二樓二號房間旁撿到的」、「（問：你怎麼知道裡面有相
      機及布娃娃？）因為我撿到鑰匙時有打開房間在門口有看到」等語（參見上開
      案卷第九十九頁）；惟其於本院訊問時卻供稱：「鑰匙是我前一陣子看房子時
      撿到的，約在案發三個月前撿到。我是在一個房間門口撿到鑰匙，之後我就把
      鑰匙自己收起來，放在我的房間門檻上。十幾天後，我拿鑰匙去開開看，剛好
      可以開房間的門，那房間就是我撿到鑰匙的房間門口」等語（參見本院九十二
      年四月廿五日訊問筆錄），依據其於本院九十一年度易字第一三八三號案件訊
      問時所述情節，其係一撿到鑰匙的時候，就打開房間看到房內擺放的東西，惟
      其於本院訊問時，卻供稱係撿到鑰匙十幾天之後，才拿鑰匙開開看，前後供述
      之情節亦有不一。
（三）又被告甲○○於本院上開案件訊問時以證人身分具結證稱：「（問：你有無跟
      被告講那間房間是何人的？）沒有」等語（參見該案卷第九十九頁）；惟證人
      丙○○於本案偵查中卻證稱：「被告告訴我那是他房間並要我去拿相機」等語
      （參見偵查卷第廿八頁正面），二人所述情節顯然矛盾。
（四）再查，證人乙○○於本院審理中具結證稱：「（問：妳住該處時，鑰匙曾否遺
      失？）沒有」、「第二次我也是白天回家，回家發現娃娃、照相機、電話等小
      東西不見。這次應該也跟第一次一樣，門縫有被撬開的痕跡，鎖的部分，看起
      來沒有被破壞」等語（參見本院九十二年八月十九日審理筆錄），既然證人乙○○之鑰匙從未遺失，且門縫有被撬開的痕跡，則被告甲○○自白稱撿到鑰匙
      交給丙○○竊取財物，自難認與事實相符。
（五）況且，依據現場監視器翻拍照片所示，另案被告丙○○係彎腰、頭部緊貼近門
      把部分的位置，並有蹲下身，將手伸向門底部位置之動作，有照片影本六幀在
      卷可稽（參見台灣板橋地方法院檢察署九十一年度偵字第六九八一號案卷第十
      五頁），與正常持鑰匙開門之動作不符，被告甲○○自白交付房間鑰匙予另案
      被告丙○○開門竊取財物等情，是否與事實相符，更有可疑。
（六）另案被告丙○○於警詢、偵查中均坦承自行持螺絲起子撬開門竊取被害人乙○○之財物，與被害人乙○○指述之情節相符，且經本院於九十一年度易字第一
      三八三號案件審理中勘驗警詢錄音帶之結果：「一、警詢錄音帶係連續同步錄
      音，警方於訊問前已告知相關權利。二、警方問案態度平和，被告坦承至二Ｏ
      二套房竊盜相機，因朋友找伊過去聊天後，臨時起意竊盜。三、共竊得相機五
      台、手機座三、四個，家用電話一個，扣案之螺絲起子係伊犯案工具，惟被告
      否認該起子屬伊所有。四、最後，警方要求被告簽名，被告表示沒有問題，但
      要先看一下筆錄再簽名。」；勘驗偵查錄音帶之結果：「一、檢察官偵訊時係
      同步連續錄音，並告知相關權利，錄音內容與筆錄相符。二、被告坦承扣案之
      螺絲起子、鉗子、美工刀、鐵絲均是作案之工具，並以螺絲起子撬開門。」，
      有本院製作之勘驗筆錄二件在卷可稽（參見該案卷第一一七頁、第一一八頁）
      ，足認另案被告丙○○於警詢、偵查中之自白應為事實，其於本院上開案件審
      理時始改稱係本案被告甲○○交付鑰匙要送其禮物云云，顯為卸責之辯詞。
（七）末查，被告甲○○於偵查中雖自白稱：在丙○○案件中扣案物（鉗子一支、美
      工刀一支、螺絲起子二支、鐵條一條）均為其所有云云，惟其於本院九十一年
      度易字第一三八三號號案件審理中具結證稱：「（問：為何要放在被告機車行
      李箱？）因為我有向他借機車去修理我的機車，所以把工具放在他的行李箱理
      。」、「（問：何時把東西放在被告機車？）喝酒前一天放的」、「被告來我
      那裡喝酒，我跟他借的，是晚上九點多借的，買酒回來就還了，我實際上只有
      借用半個鐘頭」、「還沒有喝酒前要去修車，但沒有去修」等語；另案被告丙○○則供稱：「因為甲○○向我借機車去買酒菜，買酒菜時可能他就把這些東
      西放在裡面」、「（問：甲○○何時向你借機車買酒菜？）是我到被害人房間
      拿東西的當天凌晨一、二點」等語（參見該案卷第一Ｏ一頁至第一Ｏ四頁），
      二人所述借用機車之時間已有不一，況且被告甲○○於偵查中又供稱：「（問
      ：在蔡案之扣案物何來？）原放在我機車內，車壞了，我走路去向蔡借機車騎
      去修理該車，嗣後車沒修好，便將工具放入他車內」等語（參見偵查卷第廿七
      頁背面），其對於借車地點、借車情節供述前後不同，且先稱：實際上沒有去
      修車，後又稱：去修理該車沒修好，是被告甲○○對於扣案物為其所有，再置
      於丙○○機車內之供述，不僅與另案被告丙○○供述之情節互有出入，且前後
      漏洞百出，自難採信為真實。
三、綜上所述，被告甲○○於本案偵查、審理中所為之自白，與證人丙○○之證言、
    供述間，有多處矛盾不一之瑕疵，證人丙○○之證言並不足以為被告甲○○自白
    之佐證，而被告甲○○對於扣案物來源之自白亦多有破綻，亦不得以上開扣案物
    作為被告甲○○之自白與事實相符之依據。此外復查無其他積極證據足認被告確
    有公訴人所指之教唆竊盜犯行，不能證明被告犯罪，自應為無罪判決之諭知。至
    於被告甲○○於本院九十一年度易字第一三八三號案件審理中，對於另案被告丙○○竊盜案情有重要關係之事項，供前具結，而為虛偽不實陳述，涉犯偽證罪嫌
    之犯行，應由檢察官另行偵辦，附此敘明。
據上論斷，應依刑事訴訟法第三百零一條第一項前段，判決如主文。
本案經檢察官黃明絹到庭執行職務。
中      華      民      國      九十二      年    八    月    二十九    日
                                  臺灣板橋地方法院刑事第三庭
                                          法  官  連育群
右正本證明與原本無異。
如不服本判決，應於判決送達後十日內，向本院提出上訴狀。
                                          書記官  蘇宥維
中      華      民      國      九十二      年    八    月    二十九    日


司法院資訊處製作；財團法人民間司法改革基金會備份。
